【裁判字號】    95,簡上,1019
【裁判日期】    951130
【裁判案由】    誹謗
【裁判全文】
臺灣高雄地方法院刑事判決            95年度簡上字第1019號
上  訴  人
即  被  告  甲○○
                      之1
上列上訴人因被告誹謗案件，不服本院高雄簡易庭95年度簡字第
4627號中華民國95年7 月31日第一審簡易判決（聲請簡易處刑案
號：臺灣高雄地方法院檢察署95年度偵字第17500 號），提起上
訴，被告於本院審理時為有罪之陳述，經本院裁定以簡式審判程
序審理，本院合議庭第二審判決如下：
    主    文
上訴駁回。
甲○○緩刑貳年。
    事實及理由
一、本案經本院理結果，認第一審簡易判決之認定事實及證據取
    捨均無不當，爰引用第一審判決書記載之事實及理由（如附
    件）。
二、核被告所為，係犯刑法第310 條第2 項、第1 項之加重誹謗
    罪。被告基於單一犯意，接續張貼足以毀損他人名譽之文告
    ，為接續犯，僅論以一罪【被告行為後，刑法及刑法施行法
    業於94年2 月2 日經總統以華總一義字第09400014901 號令
    修正公布，並於95年7 月1 日施行（下稱新刑法，修正前刑
    法下稱舊刑法），參酌最高法院95年5 月23日刑事庭第8 次
    會議決議，新刑法第2 條第1 項之規定，係規範行為後法律
    變更所生新舊法律比較適用之準據法，於新刑法施行後，應
    適用新刑法第2 條第1 項之規定，為「從舊從輕」之比較。
    另於比較時應就罪刑有關之共犯、未遂犯、想像競合犯、牽
    連犯、連續犯、結合犯，以及累犯加重、自首減輕暨其他法
    定加減原因（如身分加減）與加減比例等一切情形，本於統
    一性及整體性原則，綜其全部罪刑之結果而為比較。本院審
    酌：(一)罰金刑部分：被告行為後，刑法第33條第5 款業已修
    正施行；修正後刑法第33條第5 款規定「罰金：新臺幣1,00
    0 元以上，以百元計算之。」，與修正前刑法第33條第5 款
    規定「罰金：1 元以上。」不同。比較新舊法結果，以舊法
    較有利於行為人。(二)被告行為後，業已增訂刑法施行法第1
    條之1 ，並規定：「中華民國94年1 月7 日刑法修正施行後
    ，刑法分則編所定罰金之貨幣單位為新臺幣。94年1 月7 日
    刑法修正時，刑法分則編未修正之條文定有罰金者，自94年
    1 月7 日刑法修正施行後，就其所定數額提高為30倍。但72
    年6 月26日至94年1 月7 日新增或修正之條文，就其所定數
    額提高為3 倍」。是就現行刑法中，有關於罰金刑處罰之規
    定已有修正，惟經比較增訂之刑法施行法第1 條之1 與被告
    行為時之罰金罰鍰提高標準條例第1 條前段、現行法規所定
    貨幣單位折算新台幣條例第2 條結果，二者規定適用之結果
    並無不同。(三)易科罰金部分：被告行為後，罰金罰鍰提高標
    準條例第2 條業已刪除，而刑法第41條第1 項前段關於易科
    罰金之折算標準已由舊法之銀元100 元、200 元、300 元修
    正為新臺幣1,000 元、2,000 元、3,000 元，因屬科刑規範
    事項之變更，其折算標準為裁判時所應諭知，自有就新舊法
    規定比較之必要，經比較新舊法結果，以被告行為時之舊法
    較為有利於被告。從而，因本案涉及法律變更，參諸前開最
    高法院決議意旨，依新刑法第2 條第1 項規定，自應適用最
    有利於被告之舊刑法，併此敘明】。上訴人上訴意旨雖以：
    業與告訴人達成和解，請求從輕處理等語。然查，被告於本
    院審理中始予告訴人達成和解，有上訴人即被告所提出之本
    院95年10月3 日95雄調字第417 號調解筆錄乙份在卷可憑，
    此為原審所未及審酌之事項，是原審依刑事訴訟法第449 條
    第1 項前段、第454 條第2 項，刑法第2 條第1 項前段、刑
    法第310 條第2 項、第第1 項、修正前刑法第41條第1 項前
    段，罰金罰鍰提高標準條例第1 條前段、廢止前罰金罰鍰提
    高標準條例第2 條，現行法規所定貨幣單位折算新台幣條例
    第2 條規定，判處被告拘役20日，如易科罰金，以銀元300
    元折算1 日，其法律適用及量刑均屬妥適，上訴人之上訴，
    為無理由，應予駁回。另被告行為後，刑法第74條業於94年
    2 月2 日修正公布，並於95年7 月1日 施行。但「犯罪在刑
    法新法施行前，新法施行後，緩刑之宣告，應適用新法第74
    條之規定。」最高法院95年5 月23日刑事庭第8 次會議決議
    第7 點可資參照。故本案若宣告緩刑，應適用新法第74條之
    規定，先予敘明。查被告並無前科，素行良好，有臺灣高等
    法院被告前案紀錄表在卷可考，其因犯本案，雖然肇致損害
    告訴人名譽，但業已與告訴人成立和解，有本院上開調解筆
    錄可憑，被告犯後復能坦認犯行，足認被告確已悔悟，犯後
    態度良好，本院因認被告經此教訓，當知警惕而信無再犯之
    虞，所宣告之刑，認以暫不執行為適當，併予宣告緩刑2 年
    ，以啟自新。
據上論斷，應依刑事訴訟法第455 條之1 第1 項、第3 項、第37
3 條、第368 條、第364 條、第273 條之1 第1 項，刑法第74條
第1 項第1 款，判決如主文。
本案經檢察官乙○○到庭執行職務。
中    華    民    國    95    年    11    月    30    日
                刑事第十一庭  審判長法  官  何秀燕
                                    法  官  吳金芳
                                    法  官  林揚奇
以上正本證明與原本無異。
本件不得上訴。
中    華    民    國    95    年    11    月    30    日
                                    書記官  于耀文


司法院資訊處製作；財團法人民間司法改革基金會備份。
